488Edepot - Archives communales déposées de Senoncourt
Archives Départementales de la Haute-Saône
Série Edepot
ARCHIVES COMMUNALES DEPOSEES. ARCHIVES DES INTERCOMMUNALITES.
488Edepot - Archives communales déposées de Senoncourt
1398-1946
488Edepot1-48
Archives Départementales de la Haute-Saône 14B rue Miroudot St Ferjeux 70000 VESOUL
COMMUNE DE SENONCOURT
Sources complémentaires aux Archives Départementales de la Haute-Saône: B4225, élections des députés et doléances des habitants de Senoncourt pour les états généraux de 1789. B 9703, rapports des messiers de la justice de Senoncourt (1726). C 47, délivrance des quarts en réserve dans la communauté de Senoncourt (1726). C 51, correspondance relative aux affaires ecclésiastiques (1737-1789). C 202, curage de la rivière, baux des pâtis communaux (1782-1789). C 519, rôles et répartements des impositions dans la communauté de Senoncourt (1729-1790). H 388 à 393, procédure entre l'abbaye de Clairefontaine et les habitants de Senoncourt (1150-1765). H 588, procédure entre l'abbaye de Faverney et les habitants de Senoncourt (1583-1771). 3 O 487, travaux communaux (depuis l'an XI).
Modalités d'entrée
Dépôt du 14/02/2005
Dernier ajout le 16/02/2005
Archives publiques
Sommaire
ARCHIVES ANCIENNES
IMPOTS (1650-1731)
488 Edepot 1-2
BOIS COMMUNAUX (1398-1824)
488 Edepot 3
JUSTICE (1741-1747)
488 Edepot 4
CULTE (1652-1792)
488 Edepot 5-16
ARCHIVES MODERNES
ADMINISTRATION GENERALE DE LA COMMUNE (1821-1931)
488 Edepot 17-20
POPULATION-ECONOMIE SOCIALE-INDUSTRIE (1828-1946)
488 Edepot 21-24
CONTRIBUTIONS (1806-1933)
488 Edepot 25-29
AFFAIRES MILITAIRES (1821-1932)
488 Edepot 30-31
POLICE-HYGIENE PUBLIQUE ET SALUBRITE (1855-1893)
488 Edepot 32
ELECTIONS-PERSONNEL COMMUNAL (1837-1945)
488 Edepot 33-34
FINANCES DE LA COMMUNE (1894-1901)
488 Edepot 35
EDIFICE PUBLICS (1823-1921)
488 Edepot 36-37
BIENS ET BOIS COMMUNAUX-EAUX (1829-1925)
488 Edepot 38-39
VOIRIE-REGIME DES EAUX (1824-1939)
488 Edepot 40-44
CULTE (1840-1916)
488 Edepot 45
ASSISTANCE ET PREVOYANCE (1842-1931)
488 Edepot 46
INSTRUCTION PUBLIQUE (1837-1894)
488 Edepot 47
DOCUMENTS D'ORIGINE PRIVEE (1832-1832)
488 Edepot 48
- ARCHIVES ANCIENNES
  - IMPOTS
    - Arpentement de la terre et seigneurie de Senoncourt., 1650; 488 Edepot 1; CC1
      Communicabilité
      Communicable
      Thesaurus historique:
      arpentement
      Noms géographiques:
      SENONCOURT
    - Reconnaissance par les habitants des droits et biens de la dame de Senoncourt., 1731; 488 Edepot 2; CC2
      Thesaurus administratif:
      FISCALITE
  - BOIS COMMUNAUX
    - Procès entre les habitants et leur seigneur concernant la propriété des bois et les droits d'usage (2 plans)., 1398-1824; 488 Edepot 3; DD1
      PLAN
      BOIS; DROITS D'USAGE FORESTIERS
  - JUSTICE
    - Extrait de registres de la justice seigneuriale de Senoncourt., 1741-1747; 488 Edepot 4; FF1
      JUSTICE
  - CULTE
    - Registre paroissial de Senoncourt: baptêmes (1 acte de juillet 1652, mars 1668-janvier 1675); à l'envers: mariages (1662-septembre 1673), sépultures (1662-avril 1673)., 1652-1673; 488 Edepot 5; GG1
      Support de substitution
      Cote 5Mi1R57
      Non communicable physiquement
      Raison: document microfilmé
      REGISTRE PAROISSIAL
      registre paroissial
    - Registre paroissial de Senoncourt: baptêmes (juin 1662-mars 1679), mariages (juin 1662-juillet 1679), sépultures (mars 1662-avril 1671)., 1662-1679; 488 Edepot 6; GG2
    - Registre paroissial de Senoncourt et Contréglise: baptêmes (mars 1675-1702), mariages (octobre 1676-1702), sépultures (1675-1702)., 488 Edepot 7; GG3
      CONTREGLISE; SENONCOURT
    - Registre paroissial de Senoncourt: baptêmes (mars 1676-1682), baptêmes, mariages, sépultures (1683-janvier 1684)., 1676-1684; 488 Edepot 8; GG4
    - Registre paroissial de Senoncourt: baptêmes, mariages, sépultures (1703-1718), confirmations (1715)., 488 Edepot 9; GG5
    - Registre paroissial de Senoncourt: baptêmes, mariages, sépultures., 1717-1721; 488 Edepot 10; GG6
    - Registre paroissial de Senoncourt: baptêmes, mariages, sépultures., 1721-1735; 488 Edepot 11; GG7
    - Registre paroissial de Senoncourt: baptêmes, mariages, sépultures., 1736-1754; 488 Edepot 12; GG8
    - Registre paroissial de Senoncourt: baptêmes, mariages, sépultures., 1740; 488 Edepot 13; GG9
    - Registre paroissial de Senoncourt: baptêmes, mariages, sépultures (1754-juin 1783)., 1754-1783; 488 Edepot 14; GG10
    - Registre paroissial de Senoncourt: baptêmes, mariages, sépultures., 1755; 488 Edepot 15; GG11
    - Registre paroissial de Senoncourt: baptêmes, mariages, sépultures (1782-janvier 1792)., 1782-1792; 488 Edepot 16; GG12
- ARCHIVES MODERNES
  - ADMINISTRATION GENERALE DE LA COMMUNE
    - Registre de délibérations du conseil municipal (avec table des matières)., An XII-1842; 488 Edepot 17; D1
      REGISTRE; DELIBERATION
      CONSEIL MUNICIPAL
    - Registre de délibérations du conseil municipal., 1842-1865; 488 Edepot 18; D2
    - Registre de délibérations du conseil municipal., 1865-1892; 488 Edepot 19; D3
    - Répertoire des actes soumis à l'enregistrement (1821-1931), extraits des arrêtés du maire (1837-1910)., 488 Edepot 20; D4
      REPERTOIRE; ARRETE DU MAIRE
  - POPULATION-ECONOMIE SOCIALE-INDUSTRIE
    - Recensement quinquennal de la population: listes nominatives., 1836-1901; 488 Edepot 21; F1
      Cote 6Mi141
      DENOMBREMENT DE LA POPULATION
      RECENSEMENT DE POPULATION
    - Mouvement annuel de la population (1853-1886, 1888-1906)., 1853-1906; 488 Edepot 22; F2
      POPULATION RURALE
    - Statistiques agricoles annuelles., 1841-1940; 488 Edepot 23; F3
      STATISTIQUE
      PRODUCTION AGRICOLE
    - Statistiques agricoles quinquennale (1852), décennales (1882-1892). Registre de culture (1941-1946). Caisse d'assurances mutuelles agricoles (1902-1903, 1923). Chambre d'agriculture, élections (1919, 1933, 1939). Taureau et porc communal: marchés (1828-1934). Industrie. Enfants employés dans l'industrie: registre d'inscription des livrets (1895-1896)., 1828-1946; 488 Edepot 24; F4
      ELECTION PROFESSIONNELLE; INDUSTRIE; PRODUCTION AGRICOLE
  - CONTRIBUTIONS
    - Atlas cadastral., 1834; 488 Edepot 25; G1
      ATLAS CADASTRAL
      FISCALITE IMMOBILIERE
    - Arpentement des bâtiments (1806). Evaluation des maisons et usines (s.d.). Procès-verbal de révision des évaluations des propriétés non bâties (1933). Matrices générales (1842-1848)., 1806-1933; 488 Edepot 26; G2
      PROCES-VERBAL; MATRICE D'IMPOSITION
      FISCALITE DES PERSONNES; FISCALITE IMMOBILIERE; FISCALITE PROFESSIONNELLE
    - Matrices générales (1850-1873, 1878-1885)., 1850-1885; 488 Edepot 27; G3
      MATRICE D'IMPOSITION
    - Matrices générales., 1891-1916; 488 Edepot 28; G4
    - Rôles des prestations en nature (1850-1855, 1895-1910)., 1850-1910; 488 Edepot 29; G5
      ROLE
  - AFFAIRES MILITAIRES
    - Tableaux de recensement des jeunes gens (1821-1874, 1876-1880, 1891-1900). Avis d'inscription (1885-1892). Décès de militaires (1840-1902). Sapeurs-pompiers. Conseil supérieur: procès-verbal d'élection (1932)., 1821-1932; 488 Edepot 30; H1
      RECENSEMENT MILITAIRE; PROCES-VERBAL D'ELECTION
      CONSCRIPTION; ELECTION PROFESSIONNELLE; SAPEUR POMPIER
    - Garde-nationale. Visite des armes (1842, 1851). Elections des officiers et sous-officiers: procès-verbaux (1831-1848, 1870). Contrôle matricule (1832). Citoyens mobilisables: états nominatifs (1848, 1864-1870). Guerre de 1870: états des réquisitions (1871)., 1831-1871; 488 Edepot 31; H2
      PROCES-VERBAL D'ELECTION
      GUERRE
      garde nationale
  - POLICE-HYGIENE PUBLIQUE ET SALUBRITE
    - Police locale. Sinistres, sécheresse, grêle, gelées, incendies (1855-1906). Hygiène publique et salubrité. Santé publique: rapport sur la situation de la commune (1865). Epidémies, dépenses occasionnées par le choléra (1855). Autorisation d'établissement pour une fabrique d'allumettes (1863). Epizooties (1871-1893)., 1855-1893; 488 Edepot 32; I1
      RAPPORT
      BATIMENT INDUSTRIEL; EPIDEMIE; PROTECTION SANITAIRE DU CHEPTEL; SINISTRE
  - ELECTIONS-PERSONNEL COMMUNAL
    - Listes électorales (1838-1919, 1945)., 1838-1945; 488 Edepot 33; K1
      LISTE ELECTORALE
      ELECTEUR
    - Elections municipales (1837-1945), élection du président de la République (1851), vote pour le rétablissement de l'Empire (1852), plébiscite (1870), élections législatives (1852-1936), élections cantonales (1853-1937), élections au conseil d'arrondissement (1861-1934), élections sénatoriales (1919-1935): procès-verbaux. Personnel communal. Gardes-champêtre, révocation, démission (1841, 1857, 1878)., 488 Edepot 34; K2
      ELECTION CANTONALE; ELECTION LEGISLATIVE; ELECTION MUNICIPALE; ELECTION PRESIDENTIELLE; ELECTION SENATORIALE; PERSONNEL
  - FINANCES DE LA COMMUNE
    - Legs Lallemand, changement d'affectation du produit du legs., 1894-1901; 488 Edepot 35; L1
      DONS-ET-LEGS
      Noms de personnes:
      LALLEMAND
  - EDIFICE PUBLICS
    - Ecole, réparations, construction, acquisition d'une maison pour servir de dépendances (1842-1903, 1 plan). Fontaines, constructions (plans), réparations, établissement d'une conduite en fonte, acquisition d'une source (1836-1893). Fontaine de l'Etang, établissement d'une conduite d'eau (1886-1896). Remise, construction (s.d., plan). Remise des pompes, construction (1861). Pont-bascule, construction, acquisition de poids (1906-1907, 1 plan)., 1836-1907; 488 Edepot 36; M1
      EAU SOUTERRAINE; ECOLE
      FONTAINE DE L'ETANG; SENONCOURT
    - Réparations à l'église et au presbytère (1859). Eglise, réparations, construction d'une sacristie (1831-1868). Presbytère, reconstruction d'un mur, réparations, vente d'un mur mitoyen (1823-1921). Cimetière, réparations, pose de portes en fer, acquisition de terrain, translation (1839-1906). Statue de la Vierge, construction d'un abri (1902-1903)., 488 Edepot 37; M2
      CIMETIERE; EDIFICE CULTUEL; PRESBYTERE
  - BIENS ET BOIS COMMUNAUX-EAUX
    - Etat des biens communaux (s.d.). Vente (1901). Pièces de procédure au sujet de la morte et vaine-pâture sur des prés provenant de l'abbaye de Clairefontaine et situés à Polaincourt (an IV-1909, copies d'actes de 1230,1231, 1630)., 488 Edepot 38; N1
      PATURAGE
      POLAINCOURT; SENONCOURT
      Noms d'organismes:
      Abbaye de Clairefontaine
    - Aménagement des bois, entretien (1848-1869). Exploitation de la coupe affouagère (1829-1925). Eaux. Creusement d'un puits privé (1893)., 488 Edepot 39; N2
      AMENAGEMENT FORESTIER; BOIS
  - VOIRIE-REGIME DES EAUX
    - Voirie urbaine. Rues du village, alignement, élargissement, rigoles pavées (1 plan, 1856-1939). Petite voirie. Constructions d'aqueducs (1847-1894, 3 plans), de ponts (1874, 1877, 1 plan). Chemins de défruitement, acquisition de terrains, établissement, élargissement, travaux (1836-1903, 1 plan)., 1836-1939; 488 Edepot 40; O1
      CHEMIN RURAL; OUVRAGE D'ART; VOIE COMMUNALE
    - Chemins ruraux, projet de reconnaissance (plans), de délimitation, tableaux généraux, réparations, acquisitions de terrains., 1825-1892; 488 Edepot 41; O2
      CHEMIN RURAL
    - Conversions en tâches des prestations (1838-1928). Créations de ressources (1851-1927)., 488 Edepot 42; O3
    - Curages des fossés, ruisseaux et rivière (plans)., 1824-1932; 488 Edepot 43; O4
      COURS D'EAU
    - Règlement d'eau des moulins et usines (1836-1893). Irrigation de la prairie, constitution d'une association syndicale (1897). Bac de Miévillers: arrêté préfectoral (1922)., 1836-1922; 488 Edepot 44; O5
      BATIMENT INDUSTRIEL
      MIEVILLERS; SENONCOURT
  - CULTE
    - Legs du chanoine Parcheminey (1840-1907). Attribution des biens au bureau de bienfaisance (1909-1916)., 1840-1916; 488 Edepot 45; P1
      VIE RELIGIEUSE
      PARCHEMINEY (chanoine)
  - ASSISTANCE ET PREVOYANCE
    - Aliénés, frais de séjour, admission à l'asile (1884, 1892). Enfants assistés (1887). Bureau de bienfaisance. Legs Martin (1846-1859). Vente du "rentaire", amodiations de biens (1850-1853). Comptes de gestion (1842-1918). Budget (1930). Election de délégués (1929). Extrait de délibération (1931)., 1842-1931; 488 Edepot 46; Q1
      COMPTE DE GESTION; BUDGET; DELIBERATION
      AIDE SOCIALE A L'ENFANCE; PROTECTION SOCIALE
      MARTIN
  - INSTRUCTION PUBLIQUE
    - Comité d'instruction primaire: extrait de délibération (1837). Nomination d'instituteur (1892). Demandes de bourses (1893-1894)., 1837-1894; 488 Edepot 47; R1
      DELIBERATION
      VIE SCOLAIRE
  - DOCUMENTS D'ORIGINE PRIVEE
    - Acte d'échange de maison entre particuliers., 1832; 488 Edepot 48; S1